# 请教陈版，模具会计政策变更

提问人：Manson_Luci 时间：2016-01-28 11:36:14
例如某公司之前小型模具是五五摊销法或一次摊销法，现由于生产技术及市场原因，模具换为大型的 价值高 经济利益流入年限较长，拟改变会计政策，变更为固定资产核算。 问题1:如果原先采用的是五五摊销法，但之前好像看过帖子说准则 2010 讲解中未提及五五摊销法，所以是否应先披露会计差错调整（五五摊销转一次摊销），再披露会计政策变更（一次摊销转固定资产）？这两个是要分别计算的 问题2:如果原先采用的是一次摊销法，则只看以前已摊销的模具是否还在用，如果在用就追溯调整固定资产，如果已经报废了，则不用追溯调整，只需披露会计政策变更即可。 不知我理解的是否正确，请指教

回答人：chenyiwei
你说的这种情况，即原先的模具作为低值易耗品，现在新增了大型、使用期限较长的模具，则我理解： 1 、对新增的大型、使用期限较长的模具，其本身就符合固定资产的定义和判断标准，将其确认为固定资产属于“本期发生的交易或者事项与以前相比具有本质差别而采用新的会计政策”，这不是会计政策变更。 2 、以前使用的符合低值易耗品确认条件的模具，包括今后新增的同类模具，可以继续作为低值易耗品核算，无需转换为固定资产核算，但其摊销方法从五五法变为分次摊销法（注意不要用一次摊销法），应属于会计政策变更。

提问人：zhs7403 时间：2016-01-28 19:31:29
注意不要用一次摊销法是基于何种考虑？

回答人：chenyiwei
根据讲解 2010 ，分次摊销法是基准方法，一次摊销法只是不重大情况下的简化处理方法。对模具而言，分次摊销法相当于产量法，更为合理。

提问人：Manson_Luci 时间：2016-01-28 22:04:49
一次摊销 五五摊销 或按预计使用次数分次摊销，这 3 种是否只有分次摊销在现行准则下可以用？

回答人：chenyiwei
一次摊销法可用于不重大的项目。

提问人：xueyou654 时间：2016-05-20 17:23:55
陈版主，您好，请问模具作为固定资产核算，折旧按使用次数除以能使用总次数提折旧，还是按预计使用年限计提折旧呢？如果按使用次数除以能使用总次数提折旧，是不是在会计政策固定资产单独说明？税务局认不认可按使用次数提折旧？

回答人：chenyiwei
产量法也是直线法的一种特殊形式，会计上也可以采用。前提是能够对使用寿命期限内的可使用次数进行合理估计。

提问人：呼叫帮助 时间：2017-07-21 19:27:33
企业原来对存货是按计划价确认，月底对计划价进行调整为实际成本。本年度企业对存货采用加权平均核算，请问这是会计政策变更吗？

回答人：chenyiwei
计划成本法是实际成本法的简化形式。就目前常见的月末成本差异分摊方法看，计划成本法实际上是对月末一次加权平均法的简化和变通，可以认为此次变为月末一次加权平均法不属于会计政策变更。

提问人：guizilaile00 时间：2018-10-30 20:49:48
陈老师好。 模具的摊销按照产量法确实很好理解，存在的问题是： 1 ）有经验的老工匠可以对总可使用次数合理估计，但缺少事实上的证据，毕竟证据不是那么直观，员工也不会对此单独测试，比如重复用多少次数来验证。 2 ）模具种类成百上千，使用也不是那么频繁，某些时候这几百种使用的多，某些时候另外几百种使用的多，员工并没有对此一一进行登记使用的次数来摊销。 3 ）模具的价值并不高，比如一年销售额 2 亿元，模具的成本金额大约是 150 万元。
我的问题是， 基本成本效益原则，可不可以执行五五摊销法，模具投入使用摊一半，报废摊一半，而不管中间的生产过程。 因为没有看到五五摊销法的说法了， 1 ）这个政策不知道是否仍然可行？ 2 ）占成本的比重也不是特别低，这种摊销方法在您看来是否谨慎。 谢谢。

回答人：chenyiwei
如果产量法的证据取证难度大，则至少建议采用年限法，现在基本不用五五摊销法。